# 请教陈版主：关于外购设备资金占用费资本化的问题？

提问人：long2012 时间：2011-08-11 11:16:46
是否应考虑分期付款购买该机器设备具有融资性质？

回答人：chenyiwei
即使从款项支付方面看具有融资性质，相关利息支出的资本化也受制于借款费用准则对于符合资本化条件的资产范围的界定、资本化期间的界定等限制条件。